臺灣基隆地方法院刑事判決　　　　　　　　　　　　　九十三年度簡上字第二六號
　　上　訴　人　臺灣基隆地方法院檢察署檢察官
　　被　　　告　甲○○　男　二.
上訴人因右列被告竊盜案件，不服本院九十二年度基簡字第八五六號，中華民國九十
二年十月二十七日所為第一審簡易判決（聲請簡易判決處刑案號：臺灣基隆地方法院
檢察署九十二年度偵字第三二四六號）；暨提起上訴後移送併審（九十二年度偵字第
三七三八號），本院管轄之第二審合議庭判決如左：
    主  文
原判決撤銷。
甲○○連續竊盜，累犯，處有期徒刑陸月，如易科罰金以參佰元折算壹日。
    事  實
一、甲○○前於民國（下同）九十一年間，因竊盜案件經本院判處有期徒刑三月確定
    ，於九十一年八月十三日入監服刑，執行指揮書執行完畢日期為九十一年十一月
    十二日，然甲○○因犯本件竊盜案，其前於九十年間亦因竊盜案經本院判處有期
    徒刑十月緩刑四年確定之緩刑宣告，經本院裁定撤銷，而自九十一年十一月十三
    日接續前述三月有期徒刑執行，於九十二年九月十二日執行完畢，仍不知悔改，
    復基於為自己不法所有意圖之概括犯意，分別於（一）九十二年九月二十日凌晨
    零時許，在基隆市○○路一０七號「姐妹檳榔攤」，趁老闆林宏源上廁所之際，
    竊取抽屜內現金六百元，得手後即藉故離去；（二）九十二年九月二十七日十七
    時三十分許，在基隆市○○區○○路一ＯＯ巷一二二號，見乙○○所有牌照號碼
    ＧＵＮ─三七五號機車上鑰匙尚未取下，以該鑰匙啟動機車騎走該車，得手留供
    己用；（三）九十二年九月三十日凌晨零時許，在基隆市○○路一０七號「姐妹
    檳榔攤」，同樣趁老闆林宏源上廁所之際，竊取抽屜內現金五千四百元，得手後
    即藉故離去，嗣九十二年九月二十七日十八時五分許，在基隆市○○區○○路口
    騎乘竊得之車牌號碼ＧＵＮ─三七五號機車為警查獲，始得知上情。
二、案經基隆市警察局第四分局、第二分局報請臺灣基隆地方法院檢察署檢察官偵查
    後，聲請本院以簡易判決處刑及移送併辦。
    理      由
一、右揭事實業據被告甲○○迭於警詢、檢察官偵查、本院原審調查及本院審理中供
    述屬實，核與被害人乙○○、林宏源指述之情節相符，且有贓物認領保管收據乙
    紙及照片三張在卷足憑，堪認被告自白與事實相符。綜上諸情，本件事證明確，
    被告連續竊盜之犯行，堪以認定，應予依法論科。
二、核被告所為，係犯刑法第三百二十條第一項之竊盜罪。被告前後三次竊盜犯行，
    時間緊接，所犯復係構成要件相同之罪名，顯係基於概括犯意而反覆為之，為連
    續犯，應依刑法第五十六條之規定，論以一罪，並加重其刑。原聲請簡易判決處
    刑事實雖未敘及被告所犯如事實欄一（一）及（三）所示之竊盜犯行，然該部分
    事實與聲請人聲請簡易判決處刑之犯罪事實既具有連續犯之裁判上一罪關係，應
    為聲請簡易判決處刑之效力所及，本院自應併予審究。又查被告前於九十一年間
    ，因竊盜案件經本院判處有期徒刑三月確定，於九十一年八月十三日入監服刑，
    執行指揮書執行完畢日期為九十一年十一月十二日，然甲○○因犯本件竊盜案，
    其前於九十年間亦因竊盜案經本院判處有期徒刑十月緩刑四年確定之緩刑宣告，
    經本院裁定撤銷，而自九十一年十一月十三日接續前述三月有期徒刑執行，於九
    十二年九月十二日執行完畢，有台灣高等法院被告全國前案紀錄表在卷可按，五
    年以內再犯有期徒刑以上之本罪，為累犯，應依法遞加重其刑。
三、原審予以論罪科刑，固非無見，惟原審就被告所犯如事實欄一（一）（三）所示
    之竊盜犯行未及審酌，尚有未合，檢察官之上訴意旨執此指摘原判決不當，核有
    理由，應由本院予以撤銷改判。爰審酌被告曾多次犯竊盜罪，有台灣高等法院全
    國被告前案記錄表存卷可參，及其生活狀況、犯罪之動機、目的、手段、犯罪所
    生危害不大，及所得財物價值有限等一切情狀，量處如主文所示之刑，並諭知易
    科罰金之折算標準。
據上論斷，應依刑事訴訟法第四百五十五條之一第三項、第三百六十九條第一項前段
、第二百九十九條第一項前段，刑法第五十六條、第三百二十條第一項、第四十七條
、第四十一條第一項前段，罰金罰鍰提高標準條例第一條前段、第二條，判決如主文
。
本案經檢察官張介欽到庭執行職務。
中      華      民      國    九十三    年      六      月      二      日
                                臺灣基隆地方法院刑事第二庭
                                審判長  法      官  王福康
                                        法    　官  何怡穎
                                        法　    官  齊  潔
右正本證明與原本無異。
對於本件判決如有不服，應於收受送達後十日內，向本院提出上訴書狀，上訴於臺灣
高等法院，並按他造當事人之人數附具繕本。
                                        書　記　官  莊國南
中　　　華　　　民　　　國　　九十三　  年　　　六　　　月　　　七      日
附錄論罪法條：
中華民國刑法第三百二十條第一項：
(普通竊盜罪、竊佔罪)
意圖為自己或第三人不法之所有，而竊取他人之動產者，為竊盜罪，處五年以下有期
徒刑、拘役或五百元以下罰金。
